臺灣屏東地方法院民事判決
111年度潮小字第2號
原      告  尤憲榮  
被      告  郭順響  
訴訟代理人  郭昆能  
上列當事人間請求清償借款事件，本院於民國111年8月18日言詞
辯論終結，判決如下：
　　主  文
原告之訴駁回。
訴訟費用由原告負擔。
    事實及理由
壹、程序部分：
    按分別提起之數宗訴訟，其訴訟標的相牽連或得以一訴主張
    者，法院得命合併辯論。民事訴訟法第205條第1項定有明文
    。查原告訴請被告給付因借款新臺幣(下同)320萬元所生之
    利息6萬7,500元、11萬5,200元，經本院以本件訴訟及110年
    度潮簡字第795號清償借款事件受理，其訴訟標的相牽連，
    為防止裁判矛盾，並達訴訟經濟，爰依上開規定，命合併辯
    論。
貳、實體部分：
一、原告主張：
　㈠被告及其兄弟即被告訴訟代理人郭昆能、訴外人郭順鐘(下稱
    被告三兄弟)為於本院106年司執字第995號變賣共有物之強
    制執行事件(下稱系爭執行事件)中，由被告優先承購坐落屏
    東縣○○鄉○○段000地號土地(下稱系爭土地)，被告三兄弟遂
    於民國109年3月2日向原告借款320萬元，並約定3個月還款
    ，利息為11萬5,200元，當日郭昆能簽發票據號碼CH582478
    、面額320萬元之本票擔保借款；由被告簽發票據號碼CH598
    319、面額11萬5,200元之本票擔保利息，被告嗣於系爭執行
    事件優先承購系爭土地，本院並於109年3月5日發給權利移
    轉證書，被告於同年月18日登記為系爭土地所有人。
　㈡嗣被告之妻陳玉招於109年4月匯款100萬元予原告，清償借款
    本金，原告向郭順鐘催討欠款，郭順鐘告知將以系爭土地出
    售訴外人沈許阿月之130萬元予以還款，並於109年6月1日交
    付被告蓋印如附表之本票(下稱系爭本票)擔保130萬借款，
    原告與被告三兄弟就此130萬元部分，另約定109年6月3日後
    之利息乃6萬7,500元。嗣訴外人沈許阿月與被告間經買賣、
    所有權移轉登記，沈許阿月於110年5月4日取得系爭土地權
    利範圍0000000/0000000，沈許阿月並於110年2月8日、110
    年7月2日匯款50萬元、80萬元予原告，均係清償借款320萬
    元之本金，現餘90萬元本金未清償。被告迄今未給付利息6
    萬7,500元，爰依消費借貸之法律關係為請求，並聲明：被
    告應給付原告6萬7,500元，及自109年6月3日起至清償日止
    ，按年息5%計算之利息。
二、被告則以：向原告借款之人為郭順鐘，系爭本票亦郭順鐘所
    簽發，被告雖向郭順鐘借款130萬元，但與原告無利息之債
    務等語，資為抗辯，並聲明：原告之訴駁回。
三、兩造不爭執事項（潮簡卷第184頁，並依判決格式調整文字
    及順序）：
　㈠被告、郭昆能、郭順鐘為兄弟，被告於系爭執行事件優先承
    購系爭土地，繳清價金後，本院並於109年3月5日發給權利
    移轉證書，被告於109年3月18日登記為系爭土地所有人。
　㈡郭昆能於109年3月2日簽發票據號碼CH582478、面額320萬元
    之本票。　　
　㈢沈許阿月與被告間經買賣、所有權移轉登記，沈許阿月於110
    年5月4日取得系爭土地權利範圍0000000/0000000。
　㈣陳玉招於109年4月匯款原告100萬元、沈許阿月於110年2月8
    日、110年7月2日匯款50萬元、80萬元予原告，均係清償向
    原告所借款項320萬元之本金，現餘90萬元借款未清償。
　㈤被告並無清償任何原告所述利息。　
四、得心證之理由：
　㈠按稱消費借貸者，謂當事人一方移轉金錢或其他代替物之所
    有權於他方，而約定他方以種類、品質、數量相同之物返還
    之契約。利息或其他報償，應於契約所定期限支付之；未定
    期限者，應於借貸關係終止時支付之。但其借貸期限逾一年
    者，應於每年終支付之。民法第474條、第477條各有明文。
    次按當事人主張有利於己之事實者，就其事實有舉證之責任
    。民事訴訟法第277條前段亦明定。
　㈡就本件借款人為孰：
　⒈經查，證人即地政士徐珮珊證稱：系爭土地被拍賣，被告家
    要合資優先購買，法院執行時由被告得標，我有幫被告家合
    買土地之人寫合夥協議書，當日在場之人有被告、郭昆能、
    郭順鐘、邱薰正等人，應該是被告三兄弟向原告借錢，借多
    少及有無約定利息不清楚等語(潮簡卷第73頁反面)；證人邱
    薰正證稱：被告家要標回土地不夠錢，郭昆能、郭順鐘皆認
    識原告，都提及要向原告借錢，借了320萬元匯款予郭順鐘
    ，被告未跟原告借錢，借錢當日應該是109年3月份，我與原
    告是朋友，請我到場處理，被告簽了320萬元借據及本票，
    當日被告簽發1張面額320萬元、1張11萬5,200元之本票，應
    該是被告要付利息，原告也同意，當日僅被告開票等語(潮
    簡卷第74頁反面-75頁)；證人郭順鐘證稱：我跟原告借款32
    0萬元，2張本票上字是我寫的，被告將印章交給我，並知道
    我要在這兩張票上蓋章，6月2日之本票是要擔保沈許阿月代
    為還款之130萬元，並無約定利息6萬7,500元等語(潮簡卷第
    197頁反面-198頁)。
　⒉爬梳上開證詞，雖所述未盡相符，惟徐珮珊、邱薰正均稱邱
    薰正受原告所託處理借款之事，當以邱薰正較悉箇中情由，
    依其所述：郭昆能、證人郭順鐘均認識原告並均向原告借款
    等語，兼酌郭順鐘勇於自陳為借款人，及郭昆能於109年3月
    2日簽發與借款同額之本票，原告甫於同日匯款320萬元予郭
    順鐘，被告嗣繳清價金，本院並至同年月5日發給系爭土地
    之權利移轉證書等情，有不爭執事項㈠、㈡、匯款資料可考(
    潮簡卷第26頁)，則320萬元之款項，應為郭昆能、郭順鐘2
    人於109年3月2日向原告所借，供被告於系爭執行事件購買
    系爭土地。
　㈢被告是否應給付利息6萬7,500元：
　　有關原告主張與被告三兄弟就借款其中130萬元，約定利息6
    萬7,500元一節，前開證述盡付闕如，亦乏其他證據為憑，
    而蓋有被告姓名印文之系爭本票(司促卷第7頁)，縱為被告
    所同意蓋章簽發，僅能證明被告以系爭本票擔保已由沈許阿
    月清償之借款130萬元，未足率認原告上詞為實，是原告請
    求被告給付6萬7,500元及利息，要非可取。
五、綜上所述，原告依消費借貸之法律關係，請求被告給付6萬7
    ,500元，及自109年6月3日起至清償日止，按年息5%計算之
    利息，為無理由，應予駁回。
六、本件事證已臻明確，兩造其餘攻擊防禦方法及證據，核與判
    決之結果不生影響，爰不一一論列，併此敘明。
七、訴訟費用負擔之依據：民事訴訟法第78條。
中　　華　　民　　國　　111 　年　　8 　　月　　30　　日
                  潮州簡易庭  法　官　曾迪群
附表：
編號 發   票   日 到  期  日 票  面  金  額 (新臺幣) 票據號碼 1 109年6月1日 109年6月2日 130萬元 CH673451 
以上正本係照原本作成。
如不服本判決，應於送達後20日內，向本院提出上訴狀並表明上
訴理由，如於本判決宣示後送達前提起上訴者，應於判決送達後
20 日內補提上訴理由書（須附繕本）。如委任律師提起上訴者
，應一併繳納上訴審裁判費。
中　　華　　民　　國　　111 　年　　8 　　月　　30　　日
                                  書記官　薛雅云